【裁判字號】    99,訴,809
【裁判日期】    991130
【裁判案由】    毒品危害防制條例
【裁判全文】
臺灣基隆地方法院刑事判決               99年度訴字第809號
公  訴  人  臺灣基隆地方法院檢察署檢察官
被      告  廖文芳
上列被告因毒品危害防制條例案件，經檢察官提起公訴（99年度
毒偵字第1754號），被告於準備程序進行中，就被訴事實為有罪
之陳述，經本院合議庭裁定由受命法官獨任進行簡式審判程序，
判決如下：
    主  文
廖文芳施用第一級毒品，累犯，處有期徒刑柒月。
    事  實
一、廖文芳有下列前案紀錄（構成累犯），及施用毒品執行觀察
    、勒戒、強制戒治之紀錄：
  (一)前因施用毒品案件，經觀察、勒戒後，認有繼續施用毒品之
    傾向，經本院裁定令入戒治處所施以強制戒治，於民國89年
    8 月9 日期滿執行完畢，並經臺灣基隆地方法院檢察署檢察
    官以89年度戒毒偵字第75號為不起訴處分確定。
  (二)又因施用第一、二級毒品案件，經本院以93年度訴字第128
    號判決判處應執行有期徒刑1 年確定；復因施用第一、二級
    毒品案件，經本院以93年度訴字第594 號判決判處應執行有
    期徒刑1 年確定，上開2 罪接續執行，於95年10月9 日執行
    完畢（構成累犯）。
  (三)再因施用第一級毒品案件，經本院以96年度訴字第137 號判
    決判處有期徒刑10月確定；又因施用第一級毒品案件，經本
    院以96年度訴字第423 號判決判處有期徒刑8 月確定，前揭
    2 罪，嗣經同法院以96年度聲減字第1245號裁定，經減刑後
    定應執行有期徒刑8 月確定，於97年2 月7 日執行完畢（構
    成累犯）。
  (四)復再因施用第一級毒品案件，經本院以97年度訴字第1168號
    判決判處有期徒刑7 月確定；又再因施用第一級毒品案件，
    經本院以97年度訴字第1486號判決判處有期徒刑8 月確定，
    上揭2 罪，嗣經同法院以98年度聲字第514 號裁定，合併定
    應執行有期徒刑1 年2 月確定，甫於99年4 月16日假釋出監
    付保護管束，而於99年6 月9 日保護管束期滿，假釋未經撤
    銷，以執行完畢論。
二、詎其仍不思悔改，復基於施用第一級毒品之犯意，於99年6
    月30日上午8 時許，在基隆市中正公園忠烈祠附近公廁內，
    將第一級毒品海洛因置入注射針筒內，摻水混合注射手肘內
    側皮膚靜脈血管處之方式，非法施用第一級毒品海洛因1 次
    。嗣係毒品列管人口，於99年7 月2 日20時許，在其基隆市
    ○○區○○路16巷14號住處收到警察採尿通知，並配合至警
    局採尿送驗，有毒品嗎啡之陽性反應，而查悉上情。
三、案經基隆市警察局第一分局報告臺灣基隆地方法院檢察署檢
    察官偵查起訴。
    理  由
一、本件被告所犯者非為死刑、無期徒刑、最輕本刑為3 年以上
    有期徒刑之罪或高等法院管轄第一審案件，其於準備程序進
    行中，先就被訴事實為有罪之陳述，經告知其簡式審判程序
    之旨，並聽取公訴人及被告之意見後，本院依刑事訴訟法第
    273 條之1 第1 項之規定，裁定由受命法官獨任進行簡式審
    判程序，且依同法第273 條之2 規定，簡式審判程序之證據
    調查，不受第159 條第1 項、第161 條之2 、第161 條之3
    、第163 條之1 及第164 條至第170 條規定之限制，合先敘
    明。
二、上開事實，業據被告於本院準備程序及審理時坦承在卷，而
    被告於上述所示時間、地點為警查獲後採集尿液，呈嗎啡陽
    性反應，此有台灣檢驗科技股份有限公司濫用藥物尿液檢驗
    報告1 份附卷可稽。又其前因施用毒品案件，經觀察、勒戒
    後，認有繼續施用毒品之傾向，經本院裁定令入戒治處所施
    以強制戒治，於民國89年8 月9 日期滿執行完畢，並經臺灣
    基隆地方法院檢察署檢察官以89年度戒毒偵字第75號為不起
    訴處分確定等情，亦有全國施用毒品案件紀錄表、臺灣高等
    法院被告前案紀錄表各1 份附卷足佐。綜上所陳，被告於初
    犯觀察、勒戒執行完畢，5 年內業已再犯上述事實欄一、所
    示之施用毒品違反毒品危害防制條例案件，經法院判處罪刑
    確定，其又再犯本案施用第一級毒品犯行，罪證明確，犯行
    洵堪認定，自應依法論科。
三、論罪科刑部分：
  (一)查海洛因係毒品危害防制條例第2 條第2 項第1 款所定之第
    一級毒品，核被告所為係犯毒品危害防制條例第10條第1項
    之施用第一級毒品罪。被告持有第一級毒品海洛因之低度行
    為，應為施用第一級毒品之高度行為所吸收，不另論罪。
  (二)被告有事實欄一、所載之前案紀錄暨科刑執行情形，有臺灣
    高等法院被告前案紀錄表在卷可稽，其於受有期徒刑之執行
    完畢後，5 年內故意再犯有期徒刑以上之本罪，為累犯，應
    依刑法第47條第1 項之規定加重其刑。
  (三)爰審酌被告犯罪之動機、曾有施用毒品之前科仍不知戒除，
    惟犯罪後坦承犯行，且所犯之施用毒品犯行乃戕害自己身心
    健康，並未危及他人等一切情狀，量處如主文所示之刑。
據上論斷，應依刑事訴訟法第273 條之1 第1 項、第299 條第1
項前段，毒品危害防制條例第10條第1 項、第23條第2 項，刑法
第11條前段、第47條第1 項，判決如主文。
本案經檢察官翁春鈴到庭執行職務。
中    華    民    國    99    年    11    月    30    日
                  刑事第四庭法   官  黃永定
以上正本證明與原本無異。
如不服本判決應於收受送達後10日內向本院提出上訴書狀，並應
敘述具體理由；其未敘述上訴理由者，應於上訴期間屆滿後20日
內向本院補提理由書（均須按他造當事人之人數附繕本）「切勿
逕送上級法院」。
中    華    民    國    99    年    11    月    30    日
                            書記官  劉珍珍
附錄本案所犯法條：
毒品危害防制條例第10條：
施用第一級毒品者，處 6 月以上 5 年以下有期徒刑。
施用第二級毒品者，處 3 年以下有期徒刑。

司法院資訊處製作；財團法人民間司法改革基金會備份。
